Inventaris van het archief van het Ministerie van Verkeer en Waterstaat: Technische Adviescommissie van de Waterkeringen (TAW), 1963-2000
Nationaal Archief, Den Haag
- Het vaststellen van richtlijnen voor het ontwerp, het beheer, het onderhoud en de beoordeling van de veiligheid van primaire waterkeringen. 1965-, 358
  - 1. Algemeen
    - Leidraad voor het ontwerpen van rivierdijken, 1985-1991; div. nrs; 4 stukken
      - Guide for the design of riverdikes, volume 1-upper river area 1991, 1228; 1 stuk
    - Rapport Landbouwkundig en natuurtechnisch beheer van rivierdijkgrasland, (1986); 1229; 1 stuk
    - Rapport Leidraad keuzemethodiek dijk- en oeverbekledingen, deel I en II, (1987); 1230; 2 stukken
    - Rapport Leidraad bij bodemonderzoek in en nabij waterkeringen, 1988; 1231; 1 stuk
    - Rapporten Open taludbekleding, 1993-1994; div. nrs; 4 stukken
      - Infiltratiemeting. Bundeling van huidige kennis 1993, 1232
      - Meting van getij en freatische lijn. Bundeling van huidige kennis 1993, 1233
      - Evaluatie van veldmetingen. Bundeling van huidige kennis 1994, 1234
      - Toepassing theorie afschuiven bekledingen 1994, 1235
    - Rapport Handreiking constructief ontwerpen, bijlagen 2-5, 1994; 1236; 1 stuk
      Notabene: Zie voor bijbehorende stukken inventarisnummer 928.
    - Technisch rapport klei voor dijken, 1996; 1237; 1 stuk
    - Technisch rapport geotechnische classificatie van veen, 1996; 1238; 1 stuk
    - Rapport Grasmat als duinbekleding, 1999; 1239; 1 stuk
    - Technisch rapport Zandmeevoerende wellen, 1999; 1240; 1 stuk
    - Technisch rapport steenzettingen, drie delen, 2003; 1241; 1 stuk
  - 2. Werkgroepen van de Technische Adviescommissie voor de Waterkeringen
    - Subwerkgroep IXB Leidraad tevens Rivierdijken Ontwerpen
      - Bijlage 1 en 2 bij de ontwerp-leidraad voor het ontwerpen van Rivierdijken, deel 2, benedenrivierengebied, met afschrift van toezendbrief van de voorzitter van Projectgroep 9 B2, 1989; 1242; 1 omslag
    - Projectgroep D2 Leidraad zee- en meerdijken
      - Concept van Leidraad Zee- en meerdijken uit 1995, met andere stukken betreffende de voorbereiding van deze leidraad, 1992-2000; 1243; 1 pak
    - Projectgroep D9 Leidraad toetsing
      - Agenda's en verslagen van vergaderingen, met bijlagen, 1987-1989; 1244; 1 pak
- : Het adviseren van de minister van Verkeer en Waterstaat met betrekking tot de bij het ontwerp van waterkeringen langs het IJsselmeer te hanteren veiligheidsnormen., 360
  ACTOR: TECHNISCHE ADVIESCOMMISSIE VOOR DE WATERKERINGEN (TAW)
  Periode: 1985-1986
  Bron: TK 1985-1986, 18 106, nr. 15, pg. 2.
  Product: Door de TAW is in 1986 de nota “Veiligheidsnormen dijken IJsselmeer” opgesteld.
  - Rapport Veiligheidsnormen dijken IJsselmeer, 1986; 1245; 1 stuk
- Het opstellen van urgentieschema's voor de versterking van rivierdijken., 373
  Periode: 1975-1994
  Bron: TK 1983-1984, 18 106, nr. 1, pg. 11.
  Product: Een TAW-product is het in 1975 verschenen rapport "De economisch wenselijke volgorde voor het verbeteren van rivierdijken".
  Opm. RIO: Met ingang van 1995 wordt het urgentieschema vervangen door de Deltawet grote rivieren en de bijlagen daarvan.
  - Adviezen van het COW betreffende de door de Werkgroep Boezemkaden voorgestelde verbetering van boezemkaden, met bijlagen, 1984-1985., div. nrs; 3 omslagen
    Met foto's en tekeningen. Het secretariaat van de Werkgroep lag bij de Unie van Waterschappen.
    - Utrecht, 1984-1985, 934
    - Zuid-Holland, 1984-1985, 935
    - Noord-Holland, 1985, 936
- Het adviseren van de minister van Verkeer en Waterstaat met betrekking tot waterstaatstechnische aspecten van de bestrijding van de muskusrat. 1965-, 432
  Bron: Tweede Kamer 1979-1980, 16 333, nr. 2, pg. 5.
  Product: Advies (rapporten, adviezen).
  Opm.: Rond 1985 was er een Werkgroep Muskusratten actief binnen de Technische Adviescommissie voor de Waterkeringen.
  - Werkgroep XI Onderzoek Muskusratten., 1979-1986; div. nrs
    - Vergaderstukken. 1979-1986, div. nrs
      - Plaatsingslijst behorende bij de vergaderstukken OM 79-01 - 86-04, 1979-1986, 505
      - OM 79-01 - 81-01, 1979-1981, 138; pak
        Foto's en 3 tekeningen
      - OM 81-02 - 81-11, 1980-1981, 140; pak
      - OM 81-12 - 81-36, 1981, 143; pak
        Krantenknipsel
      - OM 82-01 - 82-24, 1981-1983, 141; pak
      - OM 83-01 - 84-05, 1983-1984, 145; pak
      - OM 84-06 - 84-20, 1984, 146; pak
      - OM 84-21 - 85-03, 1984-1985, 149; pak
      - OM 85-05 - 85-14, 1985, 151; pak
      - OM 86-01 - 86-04, 1985-1986, 150
    - Rapporten. 1984-1985, div. nrs
      - Inundatieschade en Preventieve Maatregelen, 1984, 175
      - Inventarisatie Muskusrattenschade in Waterkeringen, 1984, 256; 72.029-II
      - Muskusrattenschade aan Waterkeringen in 1983, 1984, 176
      - De Muskusrat en Zijn Gevaren voor de Waterkering, 1985, 177; S85-70A
  - Rapporten betreffende de bestrijding van muskusratten, 1981-1985., div. nrs; 2 omslagen en 1 deel
    - Invloed van de graverij van muskusratten op waterkeringen, 1981, 937; 1 deel
    - Randvoorwaarden voor de praktijkproef graverij van de muskusrat, 1983, 938
    - De muskusrat en zijn gevaren voor de waterkering, 1985, 939
  - Werkgroep 11 (XI) Onderzoek Muskusratten
    - Onderzoek muskusratten [voor] TAW. Telemetrie en muskusratonderzoek, 1985; 1246; 1 stuk
- Het binnen de eigen beheersorganisatie overdragen van het beheer van (delen van) rijkswaterstaatswerken bij reorganisaties., 878
  Bron: Interviews
  Opm. RIO: Het gaat hier om overdracht bij verandering van beheersgrenzen tussen regionale directies en dienstkringen van Rijkswaterstaat.
  - Stukken betreffende de plaats en taak van het COW in Operatie Drieluik, 1980-1983., div. nrs; 2 pakken
    Het betreft archief gevormd door het COW.
    - Map 1, 1980-1982, 968
    - Map 2, 1982-1983, 969
  - Agenda's en verslagen van de vergaderingen van de Voorbereidingsgroep Werkgroep WBD, met bijlagen, 1983., 970
    Eerste vergadering onder de naam 'Projectgroep Waterbouw'. Zie ook inventarisnummer 20.
  - Agenda's en verslagen van de vergaderingen van de Werkgroep WBD, met bijlagen, 1983-1984., div. nrs; 4 pakken
    - 1983, oktober-december, 971
    - 1984, januari-februari, 972
    - 1984, maart-april, 973
    - 1984, april-mei, 974
- Het voorbereiden, (mede)vaststellen, coördineren en evalueren van integraal waterstaatsbeleid. 1945-, 917
  Product: Beleidsnota's, beleidsnotities, rapporten, adviezen en evaluaties.
  Opm.: 1. De eigenlijke vaststelling van het beleid vindt plaats in de ministerraad.
  2. Onder deze handeling valt ook:
  het voeren van overleg met andere ministers en vertegenwoordigers van uitvoeringsorganen over aangelegenheden betreffende individueel personenvervoer.
  het voorbereiden van een standpunt ter inbrenging in de Ministerraadsvergaderingen.
  het leveren van bijdragen aan het overleg en het voeren van overleg met het Staatshoofd.
  het voorbereiden van de Memorie van Toelichting op de Rijksbegroting.
  het leveren van commentaar op de rechts- en doelmatigheidscontroles van de Algemene Rekenkamer.
  het aan een externe adviescommissie verzoeken om advies.
  het informeren van het Kabinet van de Koningin over ontwikkelingen.
  Datum: 16-08-2004
  - Vijfjarenplannen., 1978-1984; div. nrs
    - 1979-1983, 1978, 403; 78.050
    - 1980-1984, 1979, 418; 79.062
    - 1981-1985, 1980, 433; 80.047
    - 1982-1986, 1981, 444; 81.035
    - 1983-1987, 1982, 459; 82.041
    - 1984-1988, 1983-1984, 461; 83.019
    - 1985-1989, 1984, 469; 84.042
  - Jaarplan 1980 van het Centrum voor Onderzoek Waterkeringen., 425; 80.019
  - Systemen Jaarplan 1985., 1984; 466; 84.025
- Het opstellen van periodieke verslagen inzake het waterstaatsbeleid of onderdelen ervan. 1945-, 920
  Product: Series jaarverslagen, kwartaalverslagen, maandverslagen.
  Opm.: Het betreft hier de verslaglegging waarvoor geen grondslag kan worden aangewezen in de voor het beleidsterrein specifieke wet- en regelgeving.
  - Jaarverslagen., 1965-1984; div. nrs
    - Over de boekjaren 1965 - 1976, 1965-1977, 2; pak
    - Over de boekjaren 1977 - 1983, 1978-1984, 3; pak
  - 10 jaar Technische Adviescommissie voor de Waterkeringen, 1975., 508; 1 deel
  - Jaarverslagen, 1984-1990., div. nrs; 4 omslagen
    - Nummer 19 over 1984, 1984, 509
    - Nummer 22 over 1987, 1988, 510
    - Nummer 23 over 1988, 1989, 511
    - Nummer 24 over 1989, concept, 1990, 512